【裁判字號】    98,易,2001
【裁判日期】    980720
【裁判案由】    詐欺等
【裁判全文】
臺灣臺中地方法院刑事判決              98年度易字第2001號
公  訴  人  臺灣臺中地方法院檢察署檢察官
被      告  丁○○
                    （現於臺灣臺中監獄臺中分監執行中）
上列被告因詐欺等案件，經檢察官提起公訴（98年度偵緝字第11
30號），本院因被告所犯非死刑、無期徒刑、最輕本刑為三年以
上有期徒刑之罪或高等法院管轄第一審案件，經被告就被訴事實
為有罪之陳述，裁定進行簡式審判程序，判決如下：
    主    文
丁○○犯竊盜罪，累犯，處有期徒刑肆月，如易科罰金，以新臺
幣壹仟元折算壹日。又犯詐欺取財罪，累犯，處有期徒刑肆月，
如易科罰金，以新臺幣壹仟元折算壹日。應執行有期徒刑柒月，
如易科罰金，以新臺幣壹仟元折算壹日。
    犯罪事實及理由
一、本件犯罪事實及證據，除起訴書犯罪事實欄之前科部分更正
    為「丁○○前因侵占、竊盜案件，經法院各判處有期徒刑6
    月，各減為有期徒刑3月確定，並定應執行有期徒刑5月，業
    於民國97年9月8日縮刑期滿執行完畢」，另證據加列「被告
    於本院審理時之自白」之外，餘均引用起訴書之記載（如附
    件）。
二、又刑法第41條第2項雖規定同條第1項易科罰金之規定，於數
    罪併罰其應執行之刑未逾6月者，亦適用之；亦即所定應執
    行之刑如已逾6月者，即不得易科罰金。惟98年6月19日作成
    之司法院大法官會議釋字第662號解釋明揭：「中華民國94
    年2月2日修正公布之現行刑法第41條第2項，關於數罪併罰
    ，數宣告刑均得易科罰金，而定應執行之刑逾6個月者，排
    除適用同條第1項得易科罰金之規定部分，與憲法第23條規
    定有違，並與本院釋字第366號解釋意旨不符，應自本解釋
    公布之日起失其效力」，故對於數罪併罰，數宣告刑均得易
    科罰金，而定應執行之刑超過6月之案件，依司法院釋字第
    366號、662號解釋意旨，仍得易科罰金。本件被告丁○○所
    犯竊盜罪及詐欺取財罪所處之刑，原均得易科罰金，所定應
    執行之刑雖已逾有期徒刑6月，依上開解釋意旨，仍得易科
    罰金，爰併依刑法第41條第1項前段之規定諭知執行刑易科
    罰金之折算標準。
三、依刑事訴訟法第273條之1第1項、第299條第1項前段、第310
    條之2、第454條，刑法第320條第1項、第339條第1項、第47
    條第1項、第41條第1項前段、第51條第5款，刑法施行法第1
    條之1第1項、第2項前段，判決如主文。
本案經檢察官乙○○到庭執行職務。
如不服本判決，應於收受送達後10日內向本院提出上訴書狀（應
敘述具體理由並附繕本）。
中    華    民    國    98    年    7     月    20    日
                  刑事第十五庭  法  官  戴嘉慧
上正本證明與原本無異。
告訴人或被害人對於判決如有不服具備理由請求檢察官上訴者，
其上訴期間之計算係以檢察官收受判決正本之日期為準。
                                書記官  劉晴芬
中    華    民    國    98    年    7     月    20    日
【附錄本案論罪科刑法條】
中華民國刑法第320條
（普通竊盜罪、竊佔罪）
意圖為自己或第三人不法之所有，而竊取他人之動產者，為竊盜
罪，處5年以下有期徒刑、拘役或5百元以下罰金。
意圖為自己或第三人不法之利益，而竊佔他人之不動產者，依前
項之規定處斷。
前二項之未遂犯罰之。
中華民國刑法第339條
（普通詐欺罪）
意圖為自己或第三人不法之所有，以詐術使人將本人或第三人之
物交付者，處5年以下有期徒刑、拘役或科或併科1千元以下罰金
。
以前項方法得財產上不法之利益或使第三人得之者，亦同。
前二項之未遂犯罰之。
【附件】
臺灣臺中地方法院檢察署檢察官起訴書                  貴股
                                    98年度偵緝字第1130號
    被      告  丁○○  男  35歲（民國○○年○月○○日生）
                        籍設臺中縣外埔鄉○○村○○路85號
                        （現另案在臺灣臺中監獄臺中分監執
                        行中）
                        國民身分證統一編號：Ｚ000000000號
上列被告因竊盜等案件，業經偵查終結，認為應提起公訴，茲將
犯罪事實及證據並所犯法條分述如下：
        犯罪事實
一、丁○○前因侵占案件，經法院判處有期徒刑3月確定，業於
    民國97年9月8日縮短刑期執行完畢。詎猶不思悔改：
    (1)復於98年2月中旬之某日20時許，在位於南投縣草屯鎮○
      ○街75號之「長虹卡拉OK」店內，趁其在店內消費之機會
      ，竊取該店店員甲○○所有之NOKIA牌、6510型之手機1支
      （序號：000000000000000號）。得手後，遂於98年2月28
      日，至位於臺中縣太平市○○路163號之「中友通訊行」
      ，將該竊得之手機以新台幣（下同）2500元之代價，售予
      不知情之許志增，得款後供己花用。
    (2)又於98年2月21日21時許，在位於臺中市○○區○○路2段
      1110之5號之「欣欣小吃部」，向丙○○謊稱：因其手機
      沒電，欲借用丙○○之手機撥打電話云云，致丙○○陷於
      錯誤，而交付其所有之NOKIA牌、3110型之手機1支（序號
      ：000000000000000號）予丁○○。丁○○得手後離開該
      小吃部，即未再歸還該手機，並於98年2月23日，至位於
      上址之「中友通訊行」，將該詐得之手機以1000元之代價
      ，售予不知情之許志增，得款後供己花用。
    嗣員警依警用整合性查贓系統之紀錄，至上開「中友通訊行
    」執行查贓勤務，經許志增提供警方前揭2支手機之相關讓
    渡書，始循線查獲上情。
二、案經臺中市警察局移送偵辦。
        證據並所犯法條
一、(1)竊盜部分：
      訊據被告丁○○固不否認有於上揭時、地取走被害人之手
      機並持往「中友通訊行」變賣得現之行為，卻矢口否認有
      何竊盜之犯行，辯稱：伊是跟被害人借的，伊跟她借電話
      出去外面打，打完之後伊就把手機拿走了云云。惟上開犯
      罪事實，業據被害人甲○○於警詢、偵訊中指證歷歷，核
      與證人許志增於警詢之證述相符，並有相關之手機讓渡書
      附卷足憑，被告所辯顯係避重就輕之詞，殊不足採，事證
      明確，其竊盜犯行應堪認定。
    (2)詐欺部分：
      上開犯罪事實，業據被告丁○○於警詢及本署偵查中坦承
      不諱，核與被害人丙○○及證人許志增於警詢之指、証述
      情節相符，且有相關之手機讓渡書可資佐證。被告之自白
      與事實相符，其詐欺犯行堪以認定。
二、核被告丁○○所為，係犯刑法第320條第1項之竊盜及第339
    條第1項之詐欺罪嫌。被告所犯前開竊盜罪及詐欺罪間，犯
    意各別、罪名互殊，請予分論併罰。而其於受有期徒刑執行
    完畢後，其於5年內故意再犯本件有期徒刑以上之罪，為累
    犯，請依法加重其刑。又移送意旨雖認被告於上揭犯罪事實
    (2)所為，係犯刑法第320條第1項之竊盜罪嫌，然查該次被告
    取得該手機之原因乃出自詐騙，而非竊取，已如上述，移送
    意旨容有誤會，併此敘明。
三、依刑事訴訟法第251條第1項提起公訴。
    此  致
臺灣臺中地方法院
中    華    民    國    98    年    5    月    27     日
                          檢察官      徐錫祥
本件正本證明與原本無異
中    華    民    國    98    年    6    月     3    日
                          書記官      高雙全


司法院資訊處製作；財團法人民間司法改革基金會備份。
